臺灣澎湖地方法院刑事附帶民事訴訟判決
111年度馬簡附民字第16號
原      告  范雅喬

被      告  羅智文

上列被告因本院111年度馬金簡字第14號違反洗錢防制法等案件
，經原告提起本件附帶民事訴訟，請求損害賠償，本院於民國11
1年11月29日言詞辯論終結，判決如下：
    主      文
被告應給付原告新臺幣543,852元，及自民國111年11月4日起至
清償日止，按週年利率百分之五計算之利息。
本判決第1項，於原告以新臺幣190,000元為被告供擔保後，得假
執行。但被告如以新臺幣543,852元為原告預供擔保，得免為假
執行。
    事實及理由
一、原告主張：被告因有提供金融帳戶予詐欺集團使用之幫助詐
    欺、幫助洗錢犯行，致原告陷於錯誤而匯款新臺幣（下同）
    543,852元至被告中國信託商業銀行股份有限公司帳戶，因
    而受有共計543,852元之損失，被告之行為業經臺灣澎湖地
    方檢察署檢察官以110年度偵字第594、595號、111年度偵字
    第458號聲請簡易判決處刑在案，是原告請求被告賠償原告5
    43,852元之損失，爰提起本訴等語。並聲明：㈠被告應給付
    原告543,852元，及自起訴狀繕本送達之翌日起至清償日止
    ，按週年利率5％計算之利息。㈡願供擔保，請准宣告假執行
    。
二、被告則以：戶頭裡的錢，不是我主動叫原告匯的，我也是受
    害人，我沒有要賠，因為我沒有騙這條錢等語，資為抗辯。
    並聲明：原告之訴及其假執行之聲請均駁回。
三、按附帶民事訴訟之判決，應以刑事訴訟判決所認定之事實為
    據，刑事訴訟法第500條前段定有明文。次按因故意或過失
    ，不法侵害他人之權利者，負損害賠償責任。故意以背於善
    良風俗之方法，加損害於他人者亦同；數人共同不法侵害他
    人之權利者，連帶負損害賠償責任。不能知其中孰為加害人
    者亦同。造意人及幫助人，視為共同行為人，民法第184條
    第1項、第185條分別定有明文。經查：被告可預見將自己所
    有之金融機構帳戶存摺、提款卡等資料提供予他人時，極可能
    供詐欺集團作為人頭帳戶使用為從事財產犯罪及處理犯罪所
    得之工具，藉以取得贓款及掩飾犯行，使偵查犯罪之人員與
    被害人均難以追查此詐欺犯罪所得財物，而掩飾詐欺集團犯
    罪所得之去向，仍基於縱所提供之帳戶被作為掩飾詐欺取財
    不法犯罪所得去向及幫助他人詐欺取財亦不違背其本意之不確
    定故意，以不詳之代價，將其中國信託商業銀行股份有限公
    司開通其名下帳號000000000000號帳戶（下稱中信銀行帳戶
    ）之存摺、提款卡等個人資料，於110年3月29日前之該月下
    旬某日，提供予不詳詐欺集團成員使用。嗣該詐欺集團在取
    得上開中信銀行帳戶資料後，即意圖為自己不法所有，基於
    詐欺取財及洗錢之犯意聯絡，於110年4月20日前，透過LINE
    通訊軟體暱稱「陈枫」結識原告，並向其誆稱：投資網路平
    台可賺錢云云，致原告陷於錯誤，並依指示，於110年4月20
    日13時18分許，匯款543,852元至被告上開中信銀行帳戶內
    。嗣經原告察覺受騙而報警處理，被告所為係幫助犯刑法第
    339條第1項之詐欺取財罪、及幫助犯洗錢防制法第14條第1
    項之洗錢罪等事實，業經本院以111年馬金簡字第14號刑事
    判決認定在案，則本件附帶民事訴訟之判決，即應以上述事
    實作為認定依據。據此，被告上開幫助詐欺、幫助洗錢之侵
    權行為致原告受有543,852元財產損害等事實，堪以認定，
    是原告依據侵權行為之法律關係請求被告賠償其所受之543,
    852元損害，洵屬有據，應予准許。
四、給付有確定期限者，債務人自期限屆滿時起，負遲延責任。
    給付無確定期限者，債務人於債權人得請求給付時，經其催
    告而未為給付，自受催告時起，負遲延責任。其經債權人起
    訴而送達訴狀，或依督促程序送達支付命令，或為其他相類
    之行為者，與催告有同一之效力。前項催告定有期限者，債
    務人自期限屆滿時起負遲延責任，應付利息之債務，其利率
    未經約定，亦無法律可據者，週年利率為5％，民法第229條
    、第203條分別定有明文。本件起訴狀繕本於111年11月3日
    送達於被告，有卷附之送達證書可按，從而，原告請求被告
    自111年11月4日起至清償日止，按週年利率5％計算之利息，
    為有理由。
五、綜上所述，原告依據侵權行為之法律關係，請求被告給付原
    告543,852元及自111年11月4日起至清償日止，按週年利率5
    ％計算之利息，洵屬正當，應予准許。
六、原告陳明願供擔保，聲請宣告假執行，爰依民事訴訟法第39
    0 條第2 項之規定，就主文第1項酌定原告供擔保之相當金
    額，宣告得為假執行。又被告陳明願供擔保，聲請宣告免為
    假執行，爰依民事訴訟第392 條第2 項之規定，酌定被告供
    擔保之金額後，宣告得免為假執行。
中　　華　　民　　國　　111 　年　　12　　月　　13　　日
                  臺灣澎湖地方法院馬公簡易庭
                      法　官　王政揚
以上正本證明與原本無異。
如不服本判決，應於收受判決後20日內向本院提出上訴書狀，並
應敘述具體理由；其未敘述上訴理由者，應於上訴期間屆滿後20
日內向本院補提理由書(均須按他造當事人之人數附繕本)「切勿
逕送上級法院」。
中　　華　　民　　國　　111 　年　　12　　月　　13　　日
　　　　　            書記官　吳天賜